【裁判字號】    99,交聲,1839
【裁判日期】    990723
【裁判案由】    交管條例聲異
【裁判全文】
臺灣板橋地方法院交通事件裁定        99年度交聲字第1839號
原處分機關  交通部公路總局臺北區監理所
異  議  人
即受處分人  甲○○原名洪惟格.
上列受處分人因違反道路交通管理處罰條例案件，對交通部公路
總局臺北區監理所於中華民國94年12月20日以北監自裁字第裁40
─CG0000000 號違反道路交通管理事件裁決書所為之裁決處分不
服，聲明異議，本院裁定如下：
    主  文
異議駁回。
    理  由
一、原處分意旨略以：異議人即受處分人甲○○（原名洪惟格）
    所有之車號Ｔ五－五０六七號自用小客車，於民國九十一年
    十二月七日十一時三十八分，因駕車行經有燈光號誌管制之
    交岔路口闖紅燈之違規，經臺北縣政府警察局逕行舉發，乃
    依道路交通管理處罰條例第五十三條規定，裁處罰鍰新臺幣
    （下同）五千四百元。異議人聲明異議意旨略以：為不服臺
    北市政府停車管理處等舉發違規事項及臺北區監理所違法事
    ，請求鈞院刑事庭判決臺北市停車管理處及共同舉發單位依
    據條例（指道路交通管理處罰條例）規定，均不得再補追舉
    發甲○○三萬一千六百元及一千八百元罰鍰之處罰（詳如異
    議人提出之違規查詢報表）；又依道路交通管理處罰條例第
    八十九條規定，法院受理有關交通案件準用刑事訴訟法之規
    定，是本案應由鈞院刑事庭收案審判，且依交通部八十六年
    函釋及道路交通管理處罰條例第九十條第一項規定，自行為
    成立之日起，逾三個月不得舉發之意旨，均可做為本案有利
    之依據；另台北市停車管理處即舉發處罰單位自八十九年一
    月參日起至九十年五月十一日止，各違規舉發單位所舉發違
    規事件，均不發給舉發通知單正本及原始拍照之照片，舉發
    機關已違反舉證分配原則，為此狀請鈞院刑事庭鑒核，特准
    如上開聲明之裁判，以維權益等語，表明不服而提出異議。
二、按受處分人不服第八條主管機關所為之處罰，得於接到裁決
    書之翌日起二十日內，向管轄地方法院聲明異議，道路交通
    管理處罰條例第八十七條第一項定有明文。次按交通法庭認
    聲明異議不合法律上之程式，且無從補正者，應以裁定駁回
    之，道路交通案件處理辦法第十八條亦有規定。又此係交通
    異議事件之程式規定，且為聲明異議之合法要件，受處分人
    之聲明異議自須合於此項程式規定，法院始得受理為實體之
    審查。經查：
(一)、本件依據異議人於九十九年五月十二日所提狀紙記載：為不
    服臺北市政府停車管理處等舉發違規事項及臺北區監理所違
    法事，請求鈞院刑事庭判決臺北市停車管理處及共同舉發單
    位依據條例（指道路交通管理處罰條例）規定，均不得再補
    追舉發甲○○三萬一千六百元及一千八百元罰鍰之處罰，並
    引述道路交通管理處罰條例第八十九條規定，認本件應由本
    院刑事庭審理，且認為依交通部八十六年函釋及道路交通管
    理處罰條例第九十條第一項規定，自行為成立之日起，逾三
    個月不得舉發之意旨，均可做為本案有利之依據，另台北市
    停車管理處即舉發處罰單位自八十九年一月三日起至九十年
    五月十一日止，各違規舉發單位所舉發違規事件，均不發給
    舉發通知單正本及原始拍照之照片，舉發機關已違反舉證分
    配原則等語；復參酌異議人提出登載本件交通違規事件案號
    「CG0000000 」、舉發機關「北縣交隊」、違規日期「91.1
    2.07」、處罰條款「53」條、處罰金額「5400」等項之違規
    查詢報表等資料，堪認異議人係不服主管機關即臺北區監理
    就上開交通違規裁決之處罰而提出聲明異議，合先敘明。
(二)、又原處分機關於九十四年十二月二十日所為北監自裁字第裁
    40─CG0000000 號違反道路交通管理事件裁決書，其送達程
    序係以裁決處分時異議人之住所地址即臺北市○○路三十巷
    一五七弄一號二樓為應送達處所，經郵政機關於九十四年十
    二月二十七日送達於上址時，因未獲會晤應受送達人即異議
    人本人，亦無受領文書之同居人、受僱人或應送達處所接收
    郵件人員，乃於同日將上開裁決書寄存在臺北永吉郵局，並
    作成送達通知書二份，一份黏貼於應受送達人上開住所門首
    ，另一份置於該受送達處所信箱或適當位置以為送達等情，
    有原處分機關送達證書影本附卷可稽；而上開送達地址臺北
    市○○路三十巷一五七弄一號二樓，確為異議人於九十三年
    六月二日遷入之住所（嗣於九十八年三月二十七日遷入台北
    縣淡水鎮○○街八一號），亦有異議人之全戶戶籍資料、遷
    徙記錄資料在卷可憑。至異議人之姓名於上開送達當時雖已
    由「洪惟格」更名為「甲○○」，而原處分機關送達當時係
    送達上開裁決書與受送達人「洪惟格」，但因異議人甲○○
    即為洪惟格等情，業據異議人甲○○於所提狀紙及附件資料
    載明在卷，是「洪惟格」與「甲○○」屬同一人，又參以異
    議人於上開送達前並未向原處分機關陳報自用小客車所有人
    姓名變更之情形，則原處分機關基此而將上開裁決書送達與
    受送達人「洪惟格」，此送達仍應認對異議人「甲○○」發
    生合法送達之效力。綜上所述，上開裁決書於九十四年十二
    月二十七日送達於異議人當時之住所地址時，依行政程序法
    第七十四條第一項、第二項規定，上開裁決書已於九十四年
    十二月二十七日對異議人發生合法送達之效力，則異議人如
    對該裁決書有所不服，自應從送達之翌日起算二十日內，提
    出聲明異議，但異議人遲至九十九年五月十二日，始向本院
    提出聲明異議，有異議人提出之狀紙首頁所蓋本院收狀戳足
    憑。從而，本件異議人就原處分機關臺北區監理所於九十四
    年十二月二十日以北監自裁字第裁40─CG0000000 號所為違
    反道路交通管理事件裁決書處分聲明異議，已逾法定之異議
    期間。至異議人陳述：臺北市停車管理處及共同舉發單位依
    據條例均不得再補追舉發甲○○三萬一千六百元及一千八百
    元罰鍰之處罰等節，依首開說明，本件異議人提起異議之程
    式於法不合，且無從補正，法院自無從就原處分機關所為之
    裁決處分有無理由等事項加以審酌，揆諸首揭條文規定，自
    應將其異議駁回。
三、末查異議人另於九十九年五月十二日所提狀紙記載：請求鈞
    院刑事庭判決：臺北區監理所及臺北市監理處共同依法應特
    准甲○○所有已被逕行註銷（處罰快十多年之久）之無牌無
    照之自用小客車、自用小貨車各乙輛，依法得重新參加安全
    檢驗合格後，得重新申請核發新牌照及自用小客車之駕駛執
    照；臺北區監理所、臺北市監理處、臺北縣政府稅捐稽徵處
    及臺北市政府稅捐稽徵處，自九十年起至九十九年期間內，
    甲○○所有已被逕行註銷之車號Ｔ五－五０六號自用小客車
    、ＤＨ－一六四六號自用小貨車，均不得再補、核課追徵已
    往期間內之燃料稅及牌照稅等節部分，均非本院管轄審判之
    事項，異議人應依行政救濟程序，以求解決，併此敘明。
據上論結，應依道路交通管理處罰條例第八十七條第二項，道路
交通案件處理辦法第十八條前段，裁定如主文。
中    華    民    國    99    年    7     月    23    日
                  交通法庭法  官  楊 志 雄
以上正本證明與原本無異
如不服本裁定應於送達後五日內向本院提出抗告狀
                          書記官  陳 春 銘
中    華    民    國    99    年    7     月    23    日

司法院資訊處製作；財團法人民間司法改革基金會備份。
